hu: Otthon és kert > Konyha és étkező > Konyhai gépek > Élelmiszer-darálók és -passzírozók: Élelmiszer-darálók; Élelmiszer-passzírozók; Gabonamalmok
cs: Dům a zahrada > Kuchyně a jídelny > Kuchyňské spotřebiče > Mlýnky: Kuchyňské mlýnky; Mlýnky na potraviny; Obilné mlýny
fr: Maison et jardin > Arts de la table et arts culinaires > Électroménager de cuisine > Moulins et hachoirs: Broyeurs de nourriture; Moulins alimentaires; Moulins à grains
pt-BR: Casa e jardim > Produtos de cozinha e aparelhos de jantar > Utensílios para cozinha > Moedores e amassadores de alimentos: Moedores de alimento; Moedores para alimentos; Moinhos de grãos
sv: Hem och trädgård > Kök och matsal > Köksutrustning > Matkvarnar: Matkvarn; Livsmedelskvarnar; Spannmålskvarnar
hr-HR: Dom i vrt > Kuhinja i blagovaonica > Kuhinjski aparati > Mlinci i mlinovi za hranu: Mlinci za hranu; Mlinovi za hranu; Mlinovi za žitarice
bg-BG: Дом и градина > Кухня и трапезария > Кухненски уреди > Мелачки и мелници за храна: Мелачки за храна; Мелници за храна; Мелници за зърно
zh-CN: 家居与园艺 > 厨房/餐厅 > 厨房电器 > 食品粉碎机/搅拌机: 食品研磨机; 食品搅拌机; 谷物搅拌机
nl: Huis en tuin > Keuken en eetkamer > Keukenapparatuur > Roerzeven en hakmolens: Voedselvermalers; Hakmolens; Graanmolens
sk-SK: Dom a záhrada > Kuchyňa a jedáleň > Kuchynské spotrebiče > Mlynčeky na potraviny a pasírovače: Mlynčeky na potraviny; Pasírovače; Mlynčeky na zrná
el: Σπίτι & κήπος > Κουζίνα & τραπεζαρία > Συσκευές κουζίνας > Μύλοι & συσκευές άλεσης τροφίμων: Μύλοι τροφίμων; Συσκευές άλεσης τροφίμων; Μύλοι δημητριακών
ru: Дом и сад > Кухня и сервировка стола > Кухонная техника > Кухонные измельчители: Измельчители-чопперы; Измельчители-протирки; Зерновые мельницы
pt-PT: Casa e jardim > Cozinha e refeições > Eletrodomésticos de cozinha > Picadores e trituradores de alimentos: Picadoras de alimentos; Trituradores de alimentos; Moinhos de grãos
lt-LT: Namai ir sodas > Virtuvė ir valgomasis > Virtuvės prietaisai > Maisto grūstuvės ir malūnėliai: Maisto grūstuvės; Maisto malūnėliai; Grūdų malūnėliai
pl: Dom i ogród > Kuchnia i jadalnia > Akcesoria kuchenne > Rozdrabniacze i młynki do żywności: Rozdrabniacze do żywności; Młynki do żywności; Młynki do ziaren
da: Hjem og have > Køkken og spisestue > Køkkenudstyr > Madkværne og -møller: Madkværne; Madmøller; Kornmøller
th: บ้านและสวน > ห้องครัวและการรับประทานอาหาร > เครื่องใช้ในครัว > เครื่องบดและเครื่องโม่อาหาร: เครื่องบดอาหาร; เครื่องโม่อาหาร; เครื่องบดเมล็ดธัญพืช
ko: 가정/원예 용품 > 주방/식탁 > 주방가전 > 그라인더/분쇄기: 식품 분쇄기; 푸드밀; 곡물 분쇄기
fi: Koti ja puutarha > Keittiö ja ruokailu > Keittiölaitteet > Ruokamyllyt ja jauhatuslaitteet: Ruokamyllyt; Jauhatuslaitteet; Viljamyllyt
it: Casa e giardino > Cucina e pranzo > Elettrodomestici > Tritatutto e passaverdure: Tritatutto per alimenti; Mulini alimentari; Mulini per cereali
en: Home & Garden > Kitchen & Dining > Kitchen Appliances > Food Grinders & Mills: Food Grinders; Food Mills; Grain Mills
ro-RO: Casă și grădină > Bucătărie și sufragerie > Electrocasnice de bucătărie > Mașini de tocat și râșnițe pentru alimente: Râșnițe pentru alimente; Mașini de tocat; Râșnițe pentru cereale
nb: Hjem og hage > Kjøkken og spiserom > Kjøkkenapparater > Matkverner: Matkverner; Matkverner; Kornkverner
de: Heim & Garten > Küche & Esszimmer > Küchengeräte > Lebensmittelmühlen: Fleischwölfe; Lebensmittelmühlen; Getreidemühlen
ja: ホーム・ガーデン > キッチン・ダイニング > キッチン家電 > フードミル: フードグラインダー; フードミル; 穀物用ミル
zh-TW: 居家和庭園 > 廚房與餐廳 > 廚房電器 > 食物研磨機: 食品研磨機; 食物研磨器; 磨穀機
vi: Nhà và vườn > Phòng bếp và phòng ăn > Thiết bị nhà bếp > Máy xay, nghiền thực phẩm: Máy nghiền đồ ăn; Máy nghiền thực phẩm; Máy xay ngũ cốc
es: Casa y jardín > Cocina y comedor > Electrodomésticos de cocina > Molinos y trituradoras de comida: Trituradoras de alimentos; Molinos de alimentos; Molinos de granos
tr: Ev ve Bahçe > Mutfak ve Yemek > Mutfak Aletleri > Gıda Öğütücüleri ve Değirmenleri: Gıda Öğütücüler; Gıda Değirmenleri; Tahıl Öğütme Makineleri
sl-SI: Dom in vrt > Kuhinja in jedilnica > Kuhinjski aparati > Aparati in mlinčki za mletje hrane: Aparati za mletje hrane; Mlinčki za mletje hrane; Mlini za žito